臺灣臺中地方法院交通事件裁定　　　　　　　　　　九十三年度交聲字第七六三號
　　原處分機關　交通部公路總局豐原監理站
　　受 處分 人　甲○○
右列受處分人因違反道路交通管理處罰條例案件，對於交通部公路總局豐原監理站民
國九十三年十月十一日所為之裁決（豐監稽違字第裁六三─ＨＢ0000000號裁
決書），聲明異議，本院裁定如左：
    主  文
異議駁回。
    理  由
一、原處分機關略以：受處分人甲○○，於民國九十三年八月二十五日二時五分許，
    在臺中縣東勢鎮○○路五一二號前處，駕駛車號為ＮＹ─二七五二號自用小客車
    ，因：(一)、酒後駕車拒絕接受酒精濃度測試之檢定；(二)、駕駛車輛未隨身攜帶駕
    駛執照等違規，遭臺中縣警察局東勢分局員警當場攔檢舉發，受處分人依指定期
    限到案提出申訴，該站遂於九十三年十月十一日以豐監稽違字第裁六三─ＨＢ0
    000000號裁決書，裁處違反道路交通管理處罰條例第三十五條第三項、第
    六十七條第二項、第二十五條第三款規定，處罰鍰新臺幣六萬三百元整，並吊銷
    汽車駕駛執照，三年內禁考，逾期則依違反道路交通管理事件統一裁罰標準表及
    裁決書處罰主文裁處，於法並無不合等語。
二、本件受處分人甲○○則以：該日汽車因閃避落石，致車輛陷入路旁泥漿中動彈不
    得，經直接到東勢派出所報案，指控一一○值班員警疏失瀆職，竟遭派出所員警
    要求酒測，異議人也未拒絕酒測，結果員警做出酒後駕車拒絕測試之告發，對此
    深感不服；此拒絕酒測，應為規範駕駛人駕駛汽車之行為，且需於員警執行交通
    路檢勤務時為之，異議人乃向東勢派出所控訴員警瀆職，並非在道路駕駛汽車的
    行為，不應適用上述法條，亦無違反道路交通管理處罰條例；異議人都隨身攜帶
    駕照及相關身份證明，惟當時值班員警並未要求出示駕照，何來未隨身攜帶駕照
    之情，況員警在接受人民報案時，理應查驗的是身份證，而非駕照，此項告發純
    屬情緒反映，亦有違事實的告發，對此深感不服員警的告發，爰聲明異議云云。
三、按汽車駕駛人，駕駛汽車經測試檢定有酒精濃度超過規定標準者，處新臺幣一萬
    五千元以上六萬元以下罰鍰，並當場移置保管其車輛及吊扣其駕駛執照一年；因
    汽車駕駛人拒絕接受第一項測試之檢定者，處新臺幣六萬元罰鍰，並當場移置保
    管其車輛及吊銷其駕駛執照；汽車駕駛人，曾依第三十五條第三項前段之規定吊
    銷駕駛執照者，三年內不得考領駕駛執照；汽車駕駛人有飲用酒類後其吐氣所含
    酒精濃度超過每公升○‧二五毫克以上者，不得駕車；汽車駕駛人，有駕駛車輛
    未隨身攜帶駕駛執照者，處新臺幣三百元以上六百元以下罰鍰，並責令補辦登記
    、補照、換照或禁止駕駛。道路交通管理處罰條例第三十五條第一項第一款、第
    三項、第六十七條、第二十五條第三款、道路交通安全規則第一百十四條第二款
    與違反道路交通管理事件統一裁罰標準表分別定有明文。
四、經查：受處分人甲○○，於上開時、地，駕駛之車號ＮＹ─二七五二號自用小客
    車，有：(一)、酒後駕車拒絕接受酒精濃度測試之檢定；(二)、駕駛車輛未隨身攜帶
    駕駛執照之違規事實，經臺中縣警察局東勢分局員警當場查獲舉發等情，有原舉
    發機關之違反道路交通管理事件通知單、蒐證光碟與裁決書等在卷可稽。受處分
    人雖以上開情詞置辯，惟經本院檢視卷附之資料得知，舉發員警陳述受處分人於
    九十三年八月二十五日二時許，駕駛ＮＹ─二七五二號自用小客車，將該車停在
    分局門口後大聲咆哮，妨礙巡邏警備車輛出勤，員警立即上前查看，發覺其滿身
    酒味而駕駛自小客車，顯有違反條例第三十五條酒後駕車之規定，即依警察職權
    行使法第八條規定，對受處分人進行酒精濃度測試，然其並未和警方配合，拒絕
    接受酒精濃度測試，依法掣單舉發，並當場移置保管其車輛，實為依法令之行為
    並無不妥，此亦有原舉發機關九十三年九月二十三日之函件在卷可佐。況據當天
    執勤員警張育彰、鍾德騰報告稱：「於該日服二到四點巡邏勤務，於二時接獲勤
    務指揮中心一一○通報指示，東勢鎮○○街瓦斯中心附近甲○○報案，內容為張
    先生與其自小客車ＮＹ─『二六五二』號受困，請派員處理，該兩員警欲趕往案
    發地處理時，即在分局前遇見甲○○『駕駛』ＮＹ─二七五二號自小客車，且擋
    住巡邏警車（同時段服勤員警：劉聰建、紀昌良、簡文乾共同所見，且甲○○酒
    味甚濃），員警依通報，隨即趕往瓦斯中心及附近巡邏查看，皆未發現張先生與
    其自小客車ＮＹ─『二六五二』，亦無發現有其他人車受困情事，且該地點及周
    邊並無淹水之情形」等情，亦有原舉發機關執勤員警之職務報告書在卷足憑。再
    者，依據原舉發機關之執勤員警即證人劉聰建，於九十三年十一月二十三日到院
    結證稱：「（當天為何認為異議人有喝酒？）答：因為他一進派出所就是滿身的
    酒味」、「他拒絕酒測時有錄影」、「異議人『開車』到分局門口時，他的車子
    擋到我同事的車，我同事有看到駕駛人」；再據原舉發機關之另外執勤員警紀昌
    良、簡文乾、張育彰於九十四年一月十一日到院結證稱：「（在庭三名證人有無
    看到受處分人的駕駛行為？）均答：有，是在分局外面；張答：當時我們要出勤
    去看一件車子拋錨的案件，正要開勤務車時，受處分人的車子剛好擋住我們的勤
    務車，那時他的車剛開進來，車上只有他一人，他坐在駕駛座，我們看到他『開
    車』進來到停車的全部動態；證人紀、簡均答：我們看到的和張育彰看到的一樣
    」等語。證人等人係執勤之警員，其立場客觀中立，且其與受處分人素不相識，
    亦無宿怨，苟受處分人無該等違規情事，舉發員警當無設詞攀誣之理，其所為之
    證言，應屬真實可信。此外，本院經查亦無任何證據足資證明執勤員警有捏造事
    實、違法取締之情事，則執勤警員本其加強道路交通管理、維護交通秩序、確保
    安全職責所為之當場舉發，自應受到合法、正確之推定。受處分人至今亦無法提
    出任何對其有利之證據供本院參酌，其否認違規之情，自無理由。又受處分人雖
    請求傳訊張黃秋美證明當天係張黃秋美所駕駛，然受處分人於本件中有駕駛行為
    之事實既已經證明明確，本院認無再傳訊張黃秋美之必要，附此敘明。是受處分
    人酒後『駕車』拒絕接受酒精濃度測試之檢定及『駕駛』車輛未隨身攜帶駕駛執
    照之事實明確，其以上情辯解，顯屬卸責之詞，並不足採。受處分人前揭違規之
    情，足堪認定，從而，原處分機關據以援引上開規定，裁處罰鍰新臺幣六萬三百
    元整，並吊銷汽車駕駛執照，三年內禁考，逾期則依裁決書處罰主文規定處罰，
    並無不當，本件異議為無理由，應予駁回。
五、據上論斷，應依道路交通管理處罰條例第八十七條、道路交通案件處理辦法第十
    九條，裁定如主文。
中      華      民      國    九十四    年      一      月    三十一    日
                                臺灣臺中地方法院交通法庭
                                    法  官  張清洲
右正本證明與原本無異。
如不服本裁定，應於送達後五日內，向本院提出抗告狀。
                                    書記官
中      華      民      國    九十四    年      一    月    三十一    日
